【裁判字號】    89,易,730
【裁判日期】    891212
【裁判案由】    竊盜
【裁判全文】
臺灣花蓮地方法院刑事判決                          八十九年度易字第七三號
    公  訴  人  臺灣花蓮地方法院檢察署檢察官
    被      告  丙○○
右列被告因竊盜案件，經檢察官提起公訴（八十九年度偵字第二五三五號），本院判
決如左：
    主  文
丙○○竊盜，處有期徒刑貳月，緩刑參年。
扣案之鑰匙壹支，沒收之。
    事  實
一、丙○○在民國八十九年五月間的某一天，在花蓮縣吉安村光華工業區附近，見乙
    ○○所有車牌號碼ＨＤＮ─０四九號的機車一台停放於該處（該車於八十九年五
    月一日凌晨零時十分左右，在花蓮縣吉安鄉○○村○○路○段二八四號處遭竊）
    ，竟意圖為自己不法之所有，以自己所有的鑰匙一支，直接發動該台機車騎乘離
    去，得手後並將機車車牌改掛為自己所有的ＧＺＷ─四０七號車牌一面，以規避
    警方查驗，丙○○以此方式偷竊到該台機車後就留供自己使用，直到八十九年七
    月二十七日下午三點四十分左右，丙○○之子甲○○持丙○○所有的鑰匙一支騎
    乘該台車外出，才被警察在花蓮縣花蓮市○○路三百二十七號附近臨檢查獲，並
    扣得機車鑰匙一支。
二、案經花蓮縣警察局花蓮分局移送臺灣花蓮地方法院檢察署檢察官偵查起訴。
    理  由
一、被告丙○○在警訊、偵查及本院訊問時都矢口否認犯罪，辯稱：被查獲的機車是
    她自己在八十九年四、五月間失竊的ＧＺＷ─四０七號機車，她並沒有更換車牌
    ，也不知道為什麼引擎會被人換掉等語。但是經本院調查的結果，被查獲機車的
    引擎號碼為ＧＹ六Ｄ─八三四二八七號，為乙○○所失竊車號ＨＤＮ─０四九號
    機車的引擎，而且該台機車確實為車號ＨＤＮ─０四九號機車車體改懸掛ＧＺＷ
    ─四０七號車牌的事實，此已經被害人乙○○指認明確，並且有車輛竊盜、車牌
    失竊資料個別查詢報表、車籍作業系同─查詢認可資料表及贓證物品認領保管收
    據一紙在卷可查，又被告辯稱其所有車號ＧＺＷ─四０七號機車遭竊一事，並未
    報案，也無其他證據足以佐證被告此項辯解，實難採信，而且檢察官於八十九年
    九月十九日庭訊後在偵查庭外勘驗的結果，認為扣案的鑰匙並無法正常發動被查
    獲的機車，需強力使用方能發動，車體外觀並有以紅色油漆重新噴染的跡象，顯
    見查獲的機車，並非丙○○所有之機車等情，有附在偵查卷內的多張照片及說明
    可以查證（按：照片內機車雖懸掛ＰＱＯ─０一一號車牌，但此為失主乙○○重
    領之車牌，重領前車號為ＨＤＮ─０四九號，可信即為被查獲的機車，此有交通
    部公路局台北區監理所花蓮監理站（八九）北監字第八九一三五四一號函文暨機
    車車籍查詢資料一份在卷可查），綜上所述，足以認定被告上述的辯解，顯然都
    是事後為了脫罪的說詞，並不實在，本院無法採信。本件事證明確，被告的犯行
    已經可以認定。
二、被告所觸犯的罪名是：刑法第三百二十條第一項的竊盜罪，本院審酌被告為圖一
    時方便就隨意騎走他人所有的機車，不知道尊重他人的財產，但是犯罪的手段和
    所生之損害尚屬輕微，以及犯罪後的態度等一切情況，量處主文所記載的刑度。
    又被告之前未曾受有期徒刑以上刑之宣告，此有台灣高等法院被告全國前案紀錄
    表一紙在卷可按，本院相信被告經過這次刑之宣告後，已經知道警惕而不會再去
    犯罪，所以認為對被告宣告的刑度，以暫不執行為適當，爰予以宣告緩刑三年，
    希望被告能改過自新。
三、扣案的鑰匙一支，是被告所有而且是供被告本件犯罪所用的物品，已經被告承認
    在卷，應依刑法第三十八條第一項第二款的規定，宣告沒收。
據上論斷，應依刑事訴訟法第二百九十九條第一項前段，刑法第三百二十條第一項、
第七十四條第一款、第三十八條第一項第二款，罰金罰鍰提高標準條例第一條前段，
判決如主文。
本案經檢察官李子春到庭執行職務。
中        華        民        國    八十九    年   十二   月   十二    日
                                    臺灣花蓮地方法院刑事庭
                                        法  官  陳  雅  敏
右正本證明與原本無異。
如對本判決不服，應於送達後十日內，向本院提出上訴狀。（應抄附繕本）告訴人或
被害人如對於本判決不服者，應具備理由請求檢察官上訴，其上訴期間之計算係以檢
察官收受判決正本之日期為準。
                                        法院書記官
中        華        民        國    八十九    年   十二   月   十三    日
附錄本判決論罪之法律條文：
刑法第三百二十條第一項：
意圖為自己或第三人不法之所有，而竊取他人之動產者，為竊盜罪，處五年以下有期
徒刑、拘役或五百元以下罰金。


司法院資訊處製作；財團法人民間司法改革基金會備份。
